臺灣屏東地方法院刑事判決
111年度交易字第24號
公  訴  人  臺灣屏東地方檢察署檢察官
被      告  賴文凱


上列被告因過失傷害案件，經檢察官提起公訴（110年度調偵字
第663號），本院判決如下：
    主  文
本件公訴不受理。
    理  由
一、公訴意旨如起訴書所載（如附件）。
二、按告訴乃論之罪，告訴人於第一審辯論終結前，得撤回其告
    訴，又告訴經撤回者，法院應諭知不受理之判決，且該判決
    得不經言詞辯論為之，刑事訴訟法第238條第1項、第303 條
    第3款及第307條分別定有明文。
三、經查，本案告訴人告訴被告過失傷害案件，檢察官起訴認被
    告係犯刑法第284條前段之過失傷害罪，依同法第287條前段
    須告訴乃論。茲據告訴人已與被告成立調解並撤回本案告訴
    ，有聲請撤回告訴狀、本院111年度交附民字第120號調解筆
    錄在卷可考（本院卷第65、71-72頁），揆諸前揭規定，爰
    不經言詞辯論，逕諭知不受理之判決。
四、依刑事訴訟法第303條第3款、第307條，判決如主文。
中　　華　　民　　國　　111 　年　　5 　　月　　31　　日
                    刑事第四庭  法  官  林敬超
以上正本證明與原本無異。
如不服本判決應於收受判決後20日內向本院提出上訴書狀，並應
敘述具體理由；其未敘述上訴理由者，應於上訴期間屆滿後20日
內向本院補提理由書（均須按他造當事人之人數附繕本）「切勿
逕送上級法院」。
中　　華　　民　　國　　111 　年　　5 　　月　　31　　日
                                書記官  鄭嘉鈴
【附件：起訴書】
臺灣屏東地方檢察署檢察官起訴書
                                    110年度調偵字第663號
　　被　　　告　賴文凱　
上列被告因過失傷害案件，已經偵查終結，認為應該提起公訴，
茲將犯罪事實及證據並所犯法條分敘如下：
　　　　　　犯罪事實
一、賴文凱於民國109年10月27日13時12分許，駕駛車牌號碼00-
    000號營業用曳引車沿屏東縣里港鄉舊鐵道路由東往西方向
    行駛，本應注意車前狀況並隨時採取必要之安全措施；且應
    遵守道路交通標誌、標線、號誌之指示，汽車在未劃設慢車
    道之雙向二車道行駛時，在劃有分向限制線之路段，不得駛
    入來車之車道內；在設有禁止超車標線之處所，不得超車，
    而依當時天候晴、日間有自然光線，路面乾燥、無缺陷及障
    礙物，視距良好，而無不能注意情事，竟疏未注意，於行駛
    中貿然跨越分向限制線逆向行駛，欲超越同向右前方由黃義
    雄所騎乘之自行車，復又駛回原行駛之車道，黃義雄因而受
    到驚嚇導致行車不穩，摔落路旁水溝，受有左側遠端鎖骨骨
    折(術後部分癒合)之傷害。　　　
二、案經黃義雄訴由屏東縣政府里港分局報告偵辦。
　　　　證據並所犯法條
一、證據清單及待證事實
編號 證  據  資  料 待  證  事  實 1 被告賴文凱於警詢及偵查中之供述 坦承有於上揭時、地欲超越告訴人黃義雄騎乘之自行車，致告訴人行車不穩而發生本件事故，受有上揭傷勢之事實。 2 證人即告訴人黃義雄於警詢及偵查中之證述 證明被告於上揭時、地自其後方欲超車導致其行車不穩發生本件事故，受有上揭傷勢之事實。 3 衛生福利部旗山醫院診斷證明書 證明告訴人因本件事故受有上開傷勢之事實。 4 道路交通事故現場圖、道路交通事故調查報告表(一)、(二)、公路監理電子閘門證號查詢汽車駕駛人列印資料、車號查詢汽車車籍、現場照片18張 證明： ⒈發生車禍後被告及告訴人車輛之位置。 ⒉被告駕駛之車輛呈現車身左後半側跨越雙黃實線停在對向車道上，車頭向右前偏移之狀態。 ⒊案發當時當時天候晴、日間有自然光線，路面乾燥、無缺陷及障礙物，視距良好之事實。 ⒋被告領有曳引車駕駛執照，理應知悉上揭規定之事實。 
二、訊據被告賴文凱固坦承有於上揭時、地與告訴人黃義雄發生
    本件事故，致告訴人受有上揭傷勢之事實，惟否認有何過失
    傷害犯行，辯稱：我完全沒有逼車的意思，他腳踏車，我是
    大車，速度上不成比例，我一定要超過他，該處紅綠燈的綠
    燈接近號誌時已經閃黃燈，我無法勉強過去，該處路寬不是
    很寬，當時我左邊已在雙黃線上了，不能再超車了、我沒有
    跨越雙黃實線，就是不想跨越，才會往右等語。經查：
(一)按汽車行駛時，駕駛人應注意車前狀況及兩車並行之間隔，
    並隨時採取必要之安全措施；且在設有禁止超車標誌、標線
    之處所、地段，不得超車，道路交通安全規則第94條第1、3
    項、第101條第1項第2款分別定有明文。次按分向限制線，
    用以劃分路面成雙向車道，禁止車輛跨越行駛，並不得迴轉
    。本標線為雙黃實線，線寬及間隔均為10公分；禁止超車線
    ，用以表示禁止超車。設於視距不足或接近交岔路口之路段
    。本標線分雙向禁止超車線及單向禁止超車線二種；雙向禁
    止超車線，用雙黃實線，其線型尺寸與分向限制線同，道路
    交通標誌標線號誌設置規則第165條1第166條亦有明文。本
    案車禍現場路段劃設雙黃實線，為分向限制線併禁止超車線
    ，有卷附現場圖及現場照片可佐，被告在該路段本不得跨越
    雙黃實線行駛、超車。
(二)經本檢察官當庭勘驗行車紀錄檔案(檔名AML-3620)，時間10
    9年10月27日13時30秒許，被告駕車原行駛在告訴人後方，
    嗣擬超越告訴人之自行車而向左跨越黃色虛線逆向行駛於對
    向車道，34秒許被告突向右跨越雙黃實線駛回原行駛之車道
    ，並逐漸駛向告訴人，36秒時許號誌轉為紅燈，此時雙方相
    距不到1公尺，38秒時許告訴人開始行車不穩，40秒時許告
    訴人自摔於路旁之水溝，雙方車輛並未發生碰撞乙情，均經
    被告及告訴人不爭執在卷；另觀行車紀錄檔案(檔名GSVZ768
    4)，時間109年10月27日13時6分50秒許，被告左側車身明顯
    佔據對向車道逆向行駛於屏東縣里港鄉舊鐵道路段上，51秒
    許被告車身向右跨越雙黃線漸漸駛回原車道，54秒許接近路
    口號誌(顯示為紅燈)時被告已行駛於原車道，56秒許告訴人
    自畫面右下方出現，行車不穩搖晃終致翻落路旁水溝等情，
    更明顯可見被告在上開未劃設慢車道之雙向二車道路段行駛
    ，已逆向駛入對向之車道內，復在設有分向限制線併禁止超
    車線之上開路段，向右跨越雙黃實線行駛，此亦有本署勘驗
    筆錄1份可佐。又被告為考領取得曳引車駕駛執照之人，有
    卷附公路監理電子閘門證號查詢汽車駕駛人列印資料可佐，
    對上揭規定當知之甚詳，竟疏未注意而為上揭超車行駛行為
    ，致告訴人行車不穩摔落水溝，被告就本件車禍之發生有過
    失至明。告訴人因本件車禍受有上揭傷勢，有衛生福利部旗
    山醫院診斷證明書附卷可參，其所受傷害之結果，既係因被
    告之過失行為所直接造成，自與被告之過失行為有相當因果
    關係。綜上，本案事證已臻明確，被告犯嫌應堪認定，請依
    法論科。
三、核被告所為，係犯刑法第284條前段之過失傷害罪嫌。
四、依刑事訴訟法第251條第1項提起公訴。
　此　致
臺灣屏東地方法院
中　　華　　民　　國　 110　　年　　10　　月　　6 　　日
                              檢察官  張  志  杰
                              檢察官  蕭  惠  予